臺灣桃園地方法院刑事判決
111年度金訴字第204號
公  訴  人  臺灣桃園地方檢察署檢察官   
被      告  郭俐君


上列被告因違反洗錢防制法等案件，經檢察官提起公訴（110年
度偵字第33537號），本院判決如下：
    主  文
郭俐君幫助犯洗錢防制法第十四條第一項之洗錢罪，處有期徒刑
陸月，併科罰金新臺幣肆萬元，罰金如易服勞役，以新臺幣壹仟
元折算壹日。
    事  實
一、郭俐君依一般社會生活經驗，明知金融帳戶為個人信用、財
    產之重要表徵，具有一身專屬性質，且可預見某真實姓名不
    詳之成年人，不自行申辦金融帳戶，而要求其提供銀行帳戶
    之提款卡及密碼，係用以作為向不特定人詐欺取得財物等不
    法犯罪行為之工具，並隱匿詐欺犯罪所得之去向，竟仍基於
    縱若有人持其所交付之銀行帳戶之提款卡及密碼犯詐欺取財
    罪及遮斷資金流動軌跡、隱匿詐欺犯罪所得之去向，而逃避
    國家追訴處罰效果，亦不違背其本意之不確定幫助犯意，於
    民國109年11月11日晚上6時28分許，在桃園市○○區○○○街0號
    統一超商蓮花門市內，將其所有之台新國際商業銀行帳號00
    0-00000000000000號帳戶（下稱台新銀行帳戶）之提款卡，
    以宅急便快遞方式寄交予自稱「吳曼萱」之成年人，並在LI
    NE通訊軟體將提款卡密碼告知某真實姓名年籍不詳、暱稱為
    「《幫救急》小謝」之成年人，任由該人將其帳戶作為詐欺取
    財及洗錢之工具。嗣該暱稱為「《幫救急》小謝」及「吳曼萱
    」之成年人所屬詐欺犯罪集團成員，乃意圖為自己不法之所
    有，基於詐欺取財及洗錢之犯意聯絡，於附表編號1所示之
    時間，以附表編號1所示之方法詐騙陳怡君，致陳怡君陷於
    錯誤，依指示接續將如附表編號1所示之款項總計新臺幣（
    下同）14萬9,813元匯入郭俐君之台新銀行帳戶內，且各該
    款項隨即由詐欺犯罪集團成員以提款卡跨行提領一空，並隱
    匿詐欺犯罪所得之去向，而難以追查。嗣經陳怡君發覺受騙
    後，報警處理，始為警循線查悉上情。
二、案經陳怡君訴由桃園市政府警察局楊梅分局移送臺灣桃園地
    方檢察署檢察官偵查後起訴。
    理  由
壹、程序部分：
一、按被告以外之人於審判外之陳述，雖不符刑事訴訟法第159
    條之1至第159條之4之規定，而經當事人於審判程序同意作
    為證據，法院審酌該言詞陳述或書面陳述作成時之情況，認
    為適當者，亦得為證據。當事人、代理人或辯護人於法院調
    查證據時，知有刑事訴訟法第159條第1項不得為證據之情形
    ，而未於言詞辯論終結前聲明異議者，視為有前項之同意，
    刑事訴訟法第159條之5定有明文。查本判決所引用以下審判
    外作成之相關供述證據，被告郭俐君於本院準備程序中業陳
    明：沒有意見，同意有證據能力等語明確（見本院卷第31頁
    ），此外，公訴人及被告於本院審判期日均表示無意見而不
    予爭執，亦未於言詞辯論終結前聲明異議，本院審酌上開證
    據資料製作時之情況，尚無違法取得及證明力明顯過低之瑕
    疵，認以之作為證據應屬適當，且上開各該證據均經本院於
    審判期日依法進行證據之調查、辯論，被告於訴訟上之防禦
    權，已受保障，故上開證據資料均有證據能力。
二、至於本判決其餘所依憑認定被告犯罪事實之各項非供述證據
    ，本院亦查無有何違反法定程序取得之情形，依刑事訴訟法
    第158條之4規定之反面解釋，均具有證據能力。　
貳、實體部分：
一、訊據被告就其確於上揭時、地，將其申辦之上開台新銀行帳
    戶之提款卡寄交予他人，並告知提款卡密碼之事實固供認屬
    實，惟矢口否認有何幫助詐欺取財及幫助洗錢之犯行，辯稱
    ：其當時有資金需求想辦貸款，透過「臺灣借錢網」找到LI
    NE的聯繫連結後，對方表示需要其帳戶之提款卡、密碼做稽
    核，不知該人會將其帳戶作為詐欺使用，其也是被騙云云。
    經查：
㈠、告訴人陳怡君就其上揭被詐欺之情節，業於警詢時指訴綦詳
    （見偵查卷第13至15頁），此外，復有告訴人提出之自動櫃
    員機轉帳交易明細表影本5紙（見偵查卷第61頁及背面），
    以及台新國際商業銀行110年4月22日台新作文字第11009409
    號函暨所附被告台新銀行帳戶之歷史交易明細表1份（見偵
    查第73頁、第83頁背面、第85頁）等證在卷可稽，是告訴人
    因遭詐欺集團成員施用詐術，陷於錯誤而接續將如附表編號
    1所示之款項共14萬9,813元匯至被告交付他人使用之台新銀
    行帳戶內，且各該筆款項隨即遭人提領一空，被告交付之台
    新銀行帳戶確已作為犯罪集團成員向告訴人詐欺取財提領贓
    款所用，並隱匿詐欺犯罪所得去向之工具，洵堪認定。
㈡、被告確有幫助詐欺取財及幫助洗錢之不確定故意：
  ⒈按凡向金融機構申辦信用貸款，除須提供個人之身分證件外
    ，並應提出工作現況、收入所得及相關財力之證明資料（例
    如在職證明、薪資轉帳帳戶存摺影本、所得扣繳憑單等），
    由金融機構透過徵信方式調查申辦貸款人之債信後，評估是
    否放款及放款額度，自無要求申辦貸款人提供帳戶存摺及提
    款卡、提款卡密碼之必要，且若申辦貸款人債信不良，並已
    達金融機構無法承擔風險之程度時，自無法貸得款項，委託
    他人代辦時亦然。況銀行審核申辦貸款人之金融信用或核撥
    貸款，僅需帳戶帳號及所有人戶名資料即可，無庸使用該帳
    戶之存摺或提款卡，更無須知悉提款卡密碼，此為一般人依
    據通常生活經驗即可得知。個人之金融帳戶存摺、提款卡及
    密碼等，關係該帳戶款項之存取，自無任意出借、交付或將
    帳戶提款卡密碼告知予非熟識者之理。金融帳戶之存摺、提
    款卡及密碼，可供人匯款入帳及由自動提款機提領現金之用
    ，前開物品如遭人以不法意圖知悉並持有，即可以該帳戶供
    為匯款入帳並得以提款卡及密碼逕行提領帳戶內金額，而發
    生犯罪集團以之作為詐欺等財產犯罪並取得被害人所交付金
    錢之犯罪結果。又利用他人帳戶從事詐欺犯行，早為傳播媒
    體廣為報導，政府機關及各金融機構亦不斷呼籲民眾應謹慎
    控管己有帳戶，切勿出賣或交付個人帳戶，以免淪為詐騙者
    之幫助工具，此已屬一般智識經驗之人所知悉。是申辦貸款
    人若見他人不以還款能力之相關證明作為判斷貸款與否之認
    定，亦不要求提供抵押或擔保品，反而要求申辦貸款人交付
    與貸款審核無關之金融帳戶物件及密碼，對於該等銀行帳戶
    可能供他人作為款項匯入、提領等詐欺財產犯罪之不法目的
    使用，當有合理之預見。
　⒉次按洗錢防制法所謂之洗錢，依同法第2條規定，係指：意
    圖掩飾或隱匿特定犯罪所得來源，或使他人逃避刑事追訴，
    而移轉或變更特定犯罪所得；掩飾或隱匿特定犯罪所得之
    本質、來源、去向、所在、所有權、處分權或其他權益者；
    收受、持有或使用他人之特定犯罪所得者而言。再者，金
    融帳戶個人理財工具，依我國現狀，申設金融帳戶並無任何
    特殊限制，且可於不同之金融機構申請多數帳戶使用，是依
    一般人之社會通念，若見他人不以自己名義申請帳戶，反而
    收購或借用別人之金融帳戶以供使用，並要求提供提款卡及
    告知密碼，則提供金融帳戶者主觀上如認識該帳戶可能作為
    對方收受、提領特定犯罪所得使用，對方提領後會產生遮斷
    金流以逃避國家追訴、處罰之效果，仍基於幫助之犯意，而
    提供該帳戶之提款卡及密碼，以利洗錢實行，仍可成立一般
    洗錢罪之幫助犯（最高法院108 年度台大上字第3101號刑事
    裁定意旨參照）。又刑法上之故意，可分為確定故意（直接
    故意）與不確定故意（間接故意或未必故意），所謂不確定
    故意，係指行為人對於構成犯罪之事實，預見其發生而其發
    生並不違背其本意者，刑法第13條第2項定有明文。據此，
    基於申辦貸款之意思提供提款卡及密碼予對方，尚無法逕認
    無幫助詐欺取財、幫助洗錢之不確定故意，蓋縱係因申辦貸
    款業務而與對方聯繫接觸，如行為人於提供帳戶資料予對方
    時，依其本身之智識能力、社會經驗、與對方互動之過程等
    情狀，已預見其所提供之帳戶被用來作為詐欺取財等非法用
    途、提領詐欺犯罪所得使用之可能性甚高，且對方提領款項
    後會產生遮斷金流以逃避國家追訴、處罰之效果，仍心存僥
    倖而將該等金融機構帳戶資料提供他人使用，可認其對於自
    己利益之考量遠高於他人財產法益是否因此受害，容任該等
    結果發生而不違背其本意，自仍具有幫助詐欺取財及幫助洗
    錢之不確定故意。
  ⒊查被告於本院準備程序中自承：其有向銀行辦過紓困貸款，
    因為還沒有還清，所以無法再跟銀行貸款，當時跟銀行借了
    10萬元，目前償還的金額還不到1萬元（見審金訴字第656號
    卷第130至131頁）。向銀行辦信用貸款，不需要提供帳戶提
    款卡、密碼，只需要提供身分證、聯絡電話、居住地址、就
    業公司名稱，讓銀行作查核等語（見審金訴字第656號卷第1
    30至131頁，本院卷第31頁）；復於警詢、偵訊時坦認：其
    因為缺錢，在網路上看到小額借貸，網頁上有對方LINE通訊
    軟體的連結，其就點進去加他的LINE，之後就與對方用LINE
    聯繫，其不知道對方的聯繫電話；其把提款卡寄給「吳曼萱
    」，提款卡密碼是用LINE告知對方，但其不知道他的真實姓
    名年籍資料，也沒有跟他見過面等語屬實（見偵查卷第9頁
    、第199頁背面）。顯見被告明確知悉其本人已無法以正常
    管道向銀行申辦貸款，且向銀行申辦貸款不需提供提款卡、
    密碼，然對於其所稱貸款代辦者之真實姓名年籍及所在地全
    無所悉，是否確有其人亦未予以確認，詎其卻貿然將足以存
    提其台新銀行帳戶內款項之提款卡及密碼，率爾寄予全然陌
    生之人，任由素未謀面亦毫不相識之第三人對其台新銀行帳
    戶為支配使用，再再與一般具通常智識之成年人辦理貸款之
    情況迥異。
　⒋再觀諸被告台新銀行帳戶之歷史交易紀錄顯示，該帳戶於109
    年11月2日中午12時24分以提款卡提領1,000元，至餘額僅剩
    47元後，嗣於109年11月13日晚上6時50分、6時52分、7時1
    分、7時16分、7時19分即有告訴人遭詐騙而接續匯入29,913
    元、29,915元、29,985元、3萬元、3萬元，並遭人以提款卡
    提領一空（見偵查卷第83頁背面、第85頁），此有被告之台
    新銀行帳戶交易明細資料1份在卷可查（見偵查卷第83頁背
    面、第85頁），被告並陳明：其台新銀行帳戶原本大約只有
    30元左右等語屬實（見偵查卷第9頁背面），足見被告於109
    年11月2日中午12時24分以提款卡提領其台新銀行帳戶內之
    款項後，將該帳戶之提款卡，以宅急便快遞方式寄交予某真
    實姓名不詳之成年人時，該帳戶內之餘額僅有47元，益徵被
    告交付其台新銀行帳戶之提款卡、密碼，對於其資力或債信
    無法提供有利評估，反而與實務上幫助詐欺行為人交付金融
    帳戶時，帳戶內均僅有少數餘額之情形相符。
　⒌又被告於偵訊中經檢察官質之「對方請妳提供提款卡、密碼
    ，就能恣意使用妳的帳戶，有可能作為犯罪用途，為何妳還
    是寄出？」，亦坦承：「我原本也有懷疑」等語屬實（見偵
    查卷第199頁背面）；於本院準備程序訊問時復坦認：對方
    說要確認卡片是否能正常使用（見審金訴字第656號卷第147
    頁），他在做資金流動，他在測試我的帳戶是否可以正常使
    用等語屬實（見本院卷第30頁），顯見被告已知悉對方欲以
    其台新銀行帳戶做為款項匯入、提領之使用，方需測試該帳
    戶之提款卡能否正常使用。而被告具高職肄業之智識程度，
    於案發時為年近22歲之成年人，曾經在餐飲、物流業任職至
    少3至4年，此據被告陳明在卷（見偵查卷第7頁，本院卷第3
    0至31頁），足認被告具有相當智識程度及社會經驗、工作
    經驗，顯有通常事理能力，對於其名下台新銀行帳戶之提款
    卡、密碼，當知應謹慎保管，避免交付不熟識之他人；再參
    以被告前於107年間業因將其名下郵局帳戶之存摺、提款卡
    及密碼交予詐欺集團使用作為詐騙被害人之工具，犯幫助詐
    欺取財罪，而經本院以108年度審金簡字第20號判決判處罪
    刑確定在案，此有上開判決及臺灣高等被告前案紀錄表附卷
    可參（見偵查卷第181至189頁背面，本院卷第14頁），益徵
    被告對於將其台新銀行帳戶資料交予姓名年籍不詳、素未謀
    面亦不相識之人使用，將可能遭犯罪集團利用作為詐騙工具
    一事，顯非無從預見，更難諉為不知。
  ⒍尤有甚者，被告寄出其台新銀行帳戶資料時，收件人除記載
    其未曾謀面之「吳曼萱」外，竟未使用其本人真實姓名寄件
    ，而是依對方指示使用「蘇友萍」之名義寄件，更註明係「
    PChome商店街寄件」、「旋轉拍賣寄件-取付（按即取貨付
    款）」，此有被告提出之統一超商寄貨單翻拍照片、寄件資
    料明細翻拍照片，及其與暱稱「《幫救急》小謝」者間LINE對
    話紀錄翻拍照片可佐（見偵查卷第207頁、第209頁、第213
    頁、第247頁）。是被告對於自稱可為其代辦貸款之暱稱為
    「《幫救急》小謝」之人之詳細資料一無所知，該人復要求其
    以宅急便快遞方式寄出其台新銀戶帳戶提款卡時，載明係「
    PChome商店街寄件」、「旋轉拍賣寄件-取付」，已明顯可
    見該人並非貸款代辦業者，竟仍毫不在意對方將測試其帳戶
    是否可以正常使用，即率將台新銀行帳戶資料寄出；再參以
    被告於寄出台新銀行帳戶資料前，亦向對方表示「我剛剛爬
    了一下文，都說提供提款卡會是詐騙...」、「你們應該不
    會我寄出就失蹤了吧（加上2個「大笑笑臉」符號）」，此
    有其與暱稱「《幫救急》小謝」者間LINE對話紀錄翻拍照片可
    佐（見偵查卷第243頁、第255頁）。甚且，被告前於107年
    間業因將其名下郵局帳戶之存摺、提款卡及密碼交予詐欺集
    團使用作為詐騙被害人之工具，犯幫助詐欺取財罪，而經本
    院以108年度審金簡字第20號判決判處罪刑確定在案，業如
    前述，詎其於本案猶再度將其名下台新銀行帳戶之提款卡及
    密碼交付予某真實姓名不詳之人，足證被告於案發時係因需
    款孔急，抱持著得以貸得款項之僥倖心態，對於提供其帳戶
    資料將可能供他人作為從事詐欺等財產犯罪及洗錢之不法目
    的使用，已有合理之預期，仍認為縱遭作為財產犯罪之人頭
    帳戶使用，自己也不致蒙受太大之損失，仍將其台新銀行帳
    戶之提款卡及密碼交付予某真實姓名不詳之人，容任他人隨
    意使用該帳戶，雖未見其有何參與詐欺本案告訴人之行為，
    或於事後分得款項之積極證據，而無從認屬本案詐欺取財犯
    罪之共同正犯，然其提供台新銀行帳戶資料予他人之際，既
    已容任他人作為匯入、提領金錢使用，該行為已足彰顯其有
    幫助該他人實行包含詐欺取財在內等不法財產犯罪之不確定
    故意。而該收受被告所提供台新銀行帳戶資料之人，果與同
    夥利用以之作為向告訴人詐欺取財之匯款帳戶使用，並提領
    款項、隱匿詐欺犯罪所得之去向，而難以追查，足認被告對
    於其提供台新銀行帳戶之提款卡及密碼，他人將可自由使用
    該帳戶，並將之供作包含詐欺等不法行為所得款項匯入匯出
    ，及隱匿詐欺犯罪所得去向之工具一情，已有預見，被告主
    觀上顯有縱有人以其交付之台新銀行帳戶實施詐欺犯罪及洗
    錢，亦不違背其本意之幫助犯意，至為明確，是被告自應負
    幫助他人詐欺取財及幫助洗錢之刑責甚明。
㈢、被告固以前詞置辯，然被告縱係出於申辦貸款之目的而交付
    其台新銀行帳戶資料，惟此與被告主觀上同時具有幫助詐欺
    及洗錢之未必故意，並無互斥關係，依上開事證，已可認被
    告係一時為金錢所誘，主觀上認為將餘額僅剩47元之台新銀
    行帳戶提款卡及密碼交由他人使用於己無害，為配合對方要
    求「測試帳戶能正常使用」，以便成功貸得款項，對於交付
    己身帳戶予他人使用之後果毫不在意，主觀上確有容任他人
    使用其帳戶之意，被告前揭所辯，洵不足採。
㈣、綜上所述，被告前開所辯，顯為卸責之詞，不足採信。本案
    事證明確，被告確具有幫助詐欺取財及幫助洗錢之未必故意
    ，而提供其台新銀行帳戶之提款卡及密碼予詐騙集團成員使
    用，其犯行堪以認定，應依法論科。
二、論罪科刑
㈠、按刑法上之幫助犯，雖與正犯對於犯罪有共同之認識，惟是
    以幫助之意思，對於正犯資以助力，並未參與實行犯罪構成
    要件之行為者而言。本案真實姓名不詳之成年人所組成之詐
    欺犯罪集團，就上開詐欺取財及洗錢之犯行，有犯意聯絡與
    行為分擔，為共同正犯，惟被告僅係基於幫助詐欺取財及幫
    助洗錢之意思，並僅提供其所有之台新銀行帳戶提款卡及密
    碼，供為詐欺集團成員不法所得款項匯入、提領之用，並掩
    飾前開詐欺取財犯罪所得之去向，而使國家檢警機關難以追
    查，係提供詐欺取財及洗錢構成要件以外之助力，而為詐欺
    取財及洗錢罪之幫助犯。又被告固有幫助他人詐欺取財之不
    確定故意，然詐欺取財之方式甚多，尚無積極證據足認被告
    對詐欺集團是否以刑法第339條之4之加重條件遂行詐欺犯行
    有何預見。依罪疑唯輕及有疑唯利被告之原則，應僅得認定
    被告構成普通詐欺取財罪之幫助犯。
㈡、次按刑法上之接續犯，就各個單獨之犯罪行為分別以觀，雖
    似各自獨立之行為，惟因其係出於單一之犯意，故法律上仍
    就全部之犯罪行為給予一次之評價，而屬單一一罪。查本案
    詐欺集團成員向告訴人施行詐術，使其於附表編號1所示之
    時間接續轉帳至被告之台新銀行帳戶，係於密切接近之時間
    、地點，向同一告訴人實施犯罪，並係出於同一目的、侵害
    同一告訴人之財產法益，各行為之獨立性極為薄弱，依一般
    社會健全觀念，難以強行分開，應視為一數個舉動之接續施
    行，合為包括之一行為予以評價，較為合理，應論以接續犯
    之一罪。
㈢、是核被告所為，係犯刑法第30條第1項前段、第339條第1項之
    幫助詐欺取財罪，及刑法第30條第1項前段、洗錢防制法第1
    4條第1項之幫助洗錢罪。被告以一提供帳戶行為，同時觸犯
    幫助詐欺取財罪及幫助洗錢罪2罪名，應依刑法第55條規定
    ，從一重之刑法第30條第1項、洗錢防制法第14條第1 項之
    幫助洗錢罪處斷。並依刑法第30條第2項規定，按正犯之刑
    減輕之。
㈣、爰審酌被告前於107年間業因將其名下郵局帳戶之存摺、提款
    卡及密碼交予詐欺集團使用作為詐騙被害人之工具，犯幫助
    詐欺取財罪，而經本院以108年度審金簡字第20號判決判處
    罪刑確定在案，此有上開判決及臺灣高等被告前案紀錄表附
    卷可參（見偵查卷第181至189頁背面，本院卷第14頁），詎
    猶不知悔改，本案復提供其台新銀行帳戶之提款卡及密碼，
    幫助上開正犯用以作為詐欺犯罪取得款項之匯入、提領，遮
    斷資金流動軌跡，助長不法份子之訛詐歪風，使執法人員難
    以追查詐騙集團成員之真實身分，自屬不該，兼衡告訴人因
    受詐欺匯入被告台新銀行帳戶之款項總計約達15萬元，所受
    損害非屬輕微，其犯後仍一再否認犯行，未見有何悔意，態
    度欠佳，及其自陳高職肄業之教育程度、職業為工、小康之
    家庭經濟狀況（見偵查卷第7頁）暨素行等一切情狀，量處
    如主文所示之刑，並就罰金刑諭知易服勞役之折算標準，以
    示懲儆。
三、沒收部分：
㈠、被告所提供其名下台新銀行帳戶之提款卡，雖係供本案詐欺
    犯罪及洗錢罪所用之物，然未扣案，是否仍存尚有未明，且
    上開物品單獨存在不具刑法上之非難性，倘予追徵，除另使
    刑事執行程序開啟之外，對於被告犯罪行為之不法、罪責評
    價並無影響，復就沒收制度所欲達成之社會防衛目的亦無任
    何助益，欠缺刑法上重要性，爰依刑法第38條之2第2項規定
    ，不予宣告沒收。
㈡、另被告於警詢時供稱其雖將台新銀行帳戶資料寄出予「吳曼
    萱」，惟並未得利等語在卷（見偵查卷第11頁），而遍查全
    卷亦未見被告有取得犯罪所得之事證，自難認定其已獲取屬
    其所有之犯罪所得，是本案既無現實存在且屬於被告之犯罪
    所得，即不得對其宣告沒收或追徵，附此敘明。
據上論斷，應依刑事訴訟法第299條第1項前段，洗錢防制法第14
條第1項，刑法第11條前段、第30條第1項前段、第339條第1 項
、第55條、第30條第2項、第42條第3項前段、第38條之2第2 項
，中華民國刑法施行法第1條之1第1項，判決如主文。
本案經檢察官李旻蓁提起公訴，經檢察官蕭佩珊到庭執行職務。
　　
中    華    民    國   111    年    7     月    29    日
                  刑事第六庭  審判長法  官  劉淑玲
                                    法  官  何宇宸
                                    法  官  何啓榮
以上正本證明與原本無異。
如不服本判決應於收受判決後20日內向本院提出上訴書狀，並應
敘述具體理由。其未敘述上訴理由者，應於上訴期間屆滿後20日
內向本院補提理由書(均須按他造當事人之人數附繕本)「切勿逕
送上級法院」。 
                                    書記官  范升福
中　　華　　民　　國　　111 　年　　7 　　月　　29　　日
附錄本案論罪科刑依據之法條：
洗錢防制法第2 條
本法所稱洗錢，指下列行為：
一、意圖掩飾或隱匿特定犯罪所得來源，或使他人逃避刑事追訴
    ，而移轉或變更特定犯罪所得。
二、掩飾或隱匿特定犯罪所得之本質、來源、去向、所在、所有
    權、處分權或其他權益者。
三、收受、持有或使用他人之特定犯罪所得。
洗錢防制法第14條
有第2 條各款所列洗錢行為者，處7 年以下有期徒刑，併科新臺
幣5 百萬元以下罰金。
前項之未遂犯罰之。
前2 項情形，不得科以超過其特定犯罪所定最重本刑之刑。
中華民國刑法第339 條
意圖為自己或第三人不法之所有，以詐術使人將本人或第三人之
物交付者，處5 年以下有期徒刑、拘役或科或併科50萬元以下罰
金。
以前項方法得財產上不法之利益或使第三人得之者，亦同。
前2 項之未遂犯罰之。
附表：
編號 告訴人 詐騙時間、詐騙方法 匯款時間、地點 匯款金額 匯入帳戶 1 陳怡君  於109年11月13日晚上6時許，以00000000000號電話號碼致電陳怡君，假冒係金石堂書店之客服人員，且佯稱因商家作業疏失，致陳怡君之訂單被誤設定為分期自動扣款，須依指示處理，始能取消重複扣款云云，致陳怡君誤信為真，而依指示將款項匯入該人指定之帳戶。 109年11月13日晚上6時50分、6時52分、7時1分、7時16分、7時19分，在臺北市○○區○○○路0段00號全家便利商店內設置之國泰世華銀行自動櫃員機轉帳。 ①29,913元 ②29,915元 ③29,985元 ④30,000元 ⑤30,000元 被告之台新銀行帳戶